【裁判字號】    92,聲繼,5
【裁判日期】    920430
【裁判案由】    聲明繼承
【裁判全文】
臺灣雲林地方法院民事裁定  九十二年度聲繼字第五號
    聲  請  人    丙○○
    聲  請  人    乙○○
    右二人共同    甲○○
    代  理  人
右聲請人聲明繼承被繼承人丁○○遺產事件，本院裁定如左：
    主      文
聲明駁回。
程序費用由聲明人負擔。
    理      由
一、本件聲明意旨略以：被繼承人丁○○係民國（下同）十三年十月十日出生，原設
    籍居住雲林縣斗六市○○路一六○號，於八十九年十月三十日死亡，在台並無得
    為繼承之親屬，聲明人丙○○、乙○○分別為被繼承人之子女，居住大陸地區四
    川省崇州市，依法對於被繼承人在台灣地區之遺產有繼承權。爰依台灣地區與大
    陸地區人民關係條例第六十六條暨施行細則第四十三條規定，檢具被繼承人戶籍
    謄本、繼承系統表及經財團法人海峽交流基金會驗證之大陸地區四川省崇州市公
    證處作成之親屬關係公證書暨委託書等文件，向本院聲明繼承之意思表示等情。
二、按大陸地區人民依臺灣地區與大陸地區人民關係條例第六十六條規定繼承臺灣地
    區人民之遺產者，應於繼承開始起三年內，檢具左列文件，向繼承開始時被繼承
    人住所地之法院為繼承之表示：(一)聲請書。(二)被繼承人死亡時之全戶戶籍謄本及
    繼承系統表。(三)符合繼承人身分之證明文件。前項第一款聲請書應載明左列各款
    事項，並經聲請人簽章：(一)聲請人之姓名、性別、年齡、籍貫、職業及住、居所
    ；其在臺灣地區有送達代收人者，其姓名及住、居所。(二)為繼承表示之意旨及其
    原因、事實。(三)供證明或釋明之證據。(四)附屬文件及其件數。(五)法院。(六)年、月
    、日。第一項第三款身分證明文件，應經行政院設立或指定之機構或委託之民間
    團體驗證，同順位繼承人如為多數人時，每人均應增附繼承人完整親屬之相關資
    料，臺灣地區與大陸地區人民關係條例施行細則第四十三條定有明文。又公證書
    雖經財團法人海峽交流基金會證明，依法應推定為真正，但僅該公證書之形式推
    定為真正，至該公證書實質上之證據力，則由法院認定。本件聲請人主張其分別
    為被繼承人在大陸地區子女，固據提出大陸地區四川省崇州市公證處（二○○二
    ）崇證字第九一五號親屬關係公證書、財團法人海峽交流基金會（九一）核字第
    ○一一七五四號證明書各一份為證。然查，前述親屬公證書及繼承系統表均記載
    被繼承人父親郎正中為西元一八八五年十月十三日生，被繼承人母親高氏為西元
    一八八八年冬月一日（農曆）生，被繼承人父親郎正中且較被繼承人母親高氏年
    長。惟經本院向台中縣後備司令部調閱被繼承人之兵籍資料顯示，被繼承人父親
    郎正中係民國前十六年一月二日生，即西元一八九六年一月二日生，被繼承人母
    親高氏則為民國前十九年生，即西元一八九三年生，不僅實際出生年月日不同，
    且被繼承人母親高氏應較被繼承父親郎正中年長，二者明顯不符，此有台中縣後
    備司令部九十二年四月二十三日朔信字第○九二○○○三二五○號函檢附之兵籍
    表在卷可稽。而被繼承人為十三年十月十日生，於三十八年來台時已有二十五歲
    餘，且其教育程度為通義高小、崇慶縣中、玉圭國學社畢業，總計受教育期限為
    十一年，亦有其兵籍表可證，應屬有相當智識之人，豈有將父母出生年月日及年
    長順序混淆之理。是本件聲明繼承人所提證據尚無從認定其為被繼承人之合法繼
    承人，所為聲明繼承之表示，難認合法，應予駁回。
三、依非訟事件法第八條第一項前段，裁定如主文。
中      華      民      國    九十二    年      四      月     三十     日
                                        臺灣雲林地方法院民事第一庭
~B法      官  鍾貴堯
右正本證明與原本無異。
如對本裁定抗告，須於裁定送達後十日內向本院提出抗告狀。（須附繕本）
中      華      民      國    九十二    年      四      月     三十     日
~B法院書記官  高月華


司法院資訊處製作；財團法人民間司法改革基金會備份。
